---
title: "Job Proficiency Analysis"
author: "Your Name"
date: "`r Sys.Date()`"
output: rmarkdown::html_vignette
vignette: >
  %\VignetteIndexEntry{Job Proficiency Analysis}
  %\VignetteEngine{knitr::rmarkdown}
  %\VignetteEncoding{UTF-8}
---

```{r setup, include = FALSE}
knitr::opts_chunk$set(
  collapse = TRUE,
  comment = "#>"
)
```

## Introduction

This vignette analyzes job proficiency data using a dataset stored in `data.xlsx`. We visualize the relationship between job proficiency and test scores using scatterplots.

## Load Data

```{r load-data}
# Sử dụng thư viện readxl để đọc dữ liệu từ file Excel
library(readxl)

# Đọc dữ liệu từ file "data.xlsx" 
# Tham số col_names = FALSE có nghĩa là file không có hàng tiêu đề nên chúng ta sẽ tự đặt tên sau này.
jobs <- read_excel("data.xlsx", col_names = FALSE)

# Gán tên cho các cột của dataframe:
# - "proficiency": độ chuyên môn của công việc
# - "t1", "t2", "t3", "t4": điểm số của các bài kiểm tra tương ứng.
colnames(jobs) <- c("proficiency", "t1", "t2", "t3", "t4")

# Hiển thị tóm tắt thống kê của dữ liệu (bao gồm min, max, median, mean, ...)
summary(jobs)

```

## Visualize Data

We create scatterplots to visualize the relationship between job proficiency and each test score.

```{r scatterplots, echo=TRUE, fig.width=7, fig.height=7}
# Thiết lập kích thước biểu đồ để hiển thị rõ ràng
options(repr.plot.width = 20, repr.plot.height = 20)

# Chia vùng vẽ thành 2 hàng x 2 cột để hiển thị 4 biểu đồ cùng lúc.
# Tham số mfrow = c(2, 2) điều chỉnh lưới vẽ biểu đồ.
# Tham số mar = c(4, 4, 2, 1) thiết lập lề (margin) cho biểu đồ: dưới, trái, trên, phải.
par(mfrow = c(2, 2), mar = c(4, 4, 2, 1))

# Biểu đồ phân tán: điểm số Test 1 (t1) vs độ chuyên môn (proficiency)
plot(jobs$t1, jobs$proficiency,
     xlab = "Test 1 (t1)",      # Nhãn trục X: điểm của bài kiểm tra t1
     ylab = "Job Proficiency",  # Nhãn trục Y: độ chuyên môn
     main = "Proficiency vs t1")# Tiêu đề biểu đồ

# Biểu đồ phân tán: điểm số Test 2 (t2) vs độ chuyên môn
plot(jobs$t2, jobs$proficiency,
     xlab = "Test 2 (t2)",
     ylab = "Job Proficiency",
     main = "Proficiency vs t2")

# Biểu đồ phân tán: điểm số Test 3 (t3) vs độ chuyên môn
plot(jobs$t3, jobs$proficiency,
     xlab = "Test 3 (t3)",
     ylab = "Job Proficiency",
     main = "Proficiency vs t3")

# Biểu đồ phân tán: điểm số Test 4 (t4) vs độ chuyên môn
plot(jobs$t4, jobs$proficiency,
     xlab = "Test 4 (t4)",
     ylab = "Job Proficiency",
     main = "Proficiency vs t4")

# Sau khi hoàn thành vẽ 4 biểu đồ, đặt lại vùng vẽ về mặc định (1 hàng, 1 cột)
par(mfrow = c(1, 1))

```

## Conclusion

The scatterplots provide insights into how each test score correlates with job proficiency. Further statistical analysis could quantify these relationships.
